# 发电企业用于在建工程的电是否确认收入？

提问人：ddyxy 时间：2023-07-06 22:30:52
陈老师您好
请教下列情况，甲公司是否确认收入？
甲公司为一家火电企业，一期二期已正常运转，现因扩大产能的需要，修建三期电厂，具体修建工作分包给乙施工企业完成。 再修建的过程中，施工企业耗用了甲公司发的电，且甲也给施工企业开了售电的增值税发票，请问这种情况下，甲公司是否确认该部分售电或在建工程或者施工企业用电收入？ 如果不确认，甲公司是否按照该部分电的发电成本，结转至在建工程即可？
@chenyiwei

回答人：chenyiwei
由于这些电力最终是用于本企业的在建工程，因此甲公司不应确认收入，而应按照工程施工所耗用电力的成本计入在建工程成本。